【裁判字號】    89,簡上,111
【裁判日期】    891215
【裁判案由】    竊盜
【裁判全文】
臺灣桃園地方法院刑事判決                        八十九年度簡上字第一一一號
    公訴人  臺灣桃園地方法院檢察署檢察官
    被  告  乙○○
右列被告因竊盜案件，經檢察官聲請簡易判決處刑（八十九年度偵字第三六五八號）
，本院中壢簡易庭於八十九年四月二十八日以八十九年度壢簡字第五六０號簡易判決
後，公訴人不服提起上訴，並經臺灣桃園地方法院檢察署檢察官移送併案審理（八十
九年度偵字第七六三三、八六八六、九０四一、一二八０五號），本院之管轄第二審
合議庭認本件不宜以簡易判決處刑，改用通常程序審判，判決如左：
    主  文
原判決撤銷。
乙○○連續竊盜，處有期徒刑壹年，扣案之鑰匙拾壹支均沒收。
    事  實
一、乙○○基於為自己不法所有意圖之概括犯意，先後於（一）民國（下同）八十九
    年二月二十九日下午五時許，在桃園縣八德市○○路六０六號前，持其所有鑰匙
    乙支，竊得趙錦信所有ＱＣＮ─６０９號機車乙輛，供己日常代步之用。嗣於同
    年三月三日上午七時十分許，乙○○在桃園縣桃園市○○街十二號前正欲騎用上
    開竊得之機車使用時，為警當場查獲，並扣得上開機車乙輛（業據趙錦信領回）
    及鑰匙乙支。（二）八十九年五月十八日凌晨零時許，在新竹市○○○路三號前
    ，持其所有鑰匙五支，竊得陳弘義所有交予陳永錩使用之ＵＭ─６９３８號自用
    小客車乙輛，供己日常代步之用。嗣於翌（十九）日凌晨零時許，乙○○駕駛上
    開自用小客車至桃園縣中壢市○○路玉尊宮內廣場休息時，為警當場查獲，並扣
    得上開自用小客車乙輛（業據陳永錩領回）及上開鑰匙五支。（三）八十九年六
    月六日上午七時許，在桃園縣桃園市行政院衛生署桃園醫院停車場內，持其所有
    鑰匙三支，竊得林淑如所有交予陳師平使用之ＩＮ─０２０２號自用小客車乙輛
    代步之用。嗣於同年六月九日凌晨一時二十分許，乙○○駕駛上開自用小客車行
    經桃園縣龜山鄉○○路○段二五一號前時，為警當場查獲，並扣得上開自用小客
    車乙輛（業據陳師平領回）及鑰匙三支。（四）八十九年六月十七日上午六時三
    十分許，在桃園縣中壢市○○○路中山公園旁，持其所有鑰匙乙支，竊得懸掛著
    ＨＶＬ─０４７號車牌（葉倩如所有交予葉創富使用，前於八十八年三月間遭竊
    ）之機車乙輛（真正車牌為ＬＱＰ─８８２號，為黃進益所有），供己日常代步
    之用。嗣於翌（十八）日晚上九時三十分許，乙○○騎用上開機車行經桃園縣中
    壢市○○路土地公廟前時，為警當場查獲，並扣得上開機車乙輛（不含ＬＱＰ─
    ８８２號車牌，業據黃進益領回））、ＨＶＬ─０４７號車牌乙輛（業據葉倩如
    領回）及鑰匙乙支。（五）八十九年八月二十八日凌晨三時許，在桃園縣中壢市
    ○○街十四號前，持其所有鑰匙乙支，竊得並發動甲○○所有交予徐銘鴻使用之
    ＡＷＧ─５４６號機車乙輛，正欲騎離現場時，為警當場查獲，並扣得上開機車
    乙輛（現由桃園縣警察局中壢分局內壢派出所保管中）及鑰匙乙支。
二、案經桃園縣警察局報請臺灣桃園地方法院檢察署檢察官偵查起訴及移送併案審理
    。
    理  由
一、右揭（一）至（五）事實業據被告乙○○迭次於警訊中及本院審理時坦承不諱，
    核與被害人趙錦信、陳永錩、陳師平、黃進益、葉倩如、徐銘鴻於警訊中指述之
    情節相符，復有業據被害人趙錦信、陳永錩、陳師平、黃進益、葉倩如、徐銘鴻
    分別領回上開機車、自用小客車各乙輛及車牌乙面之贓物認領保管單二紙、贓物
    領據四紙及扣案之上開鑰匙計十一支，在卷可稽，足堪認定。被告犯行已臻明確
    ，應予依法論科。
二、核被告（一）至（五）事實所為，均係犯刑法第三百二十條第一項之竊盜罪。上
    開（二）至（五）之犯罪事實，雖未據公訴人一併對之提起公訴在案，惟因被告
    此部分犯罪事實與公訴人原起訴部分事實間，有連續犯之裁判上一罪關係，依刑
    事訴訟法第二百六十七條之規定，應併為公訴人原起訴效力所及，本院自得併予
    審理；又公訴人以被告原起訴所為，向本院中壢簡易庭聲請簡易判決處刑，雖有
    所據，惟因被告於八十九年二月二十九日竊得上開機車乙輛後，即自八十九年五
    月十八日起至同年八月二十八日止之三月餘之時間，再四次竊得上開機車、自用
    小客車各二輛，供己代步之用，則被告先後計五次竊得上開機車、自用小客車之
    犯行，本即不得諭知易科罰金，亦顯不宜對之諭知拘役、罰金之刑及緩刑之宣告
    ，爰依刑事訴訟法第四百五十一條之一第四項但書第一款、第四百五十二條之規
    定，將本件改用通常程序審判之，合先敘明。被告先後五次竊盜之行為，其時間
    緊接，所犯構成要件相同，顯係基於概括犯意所犯，為連續犯，應依刑法第五十
    六條之規定論以一罪，並加重其刑。原審以公訴人原起訴之事實所為，而判處被
    告有期徒刑二月，並諭知緩刑二年之判決，雖有其論據，惟因被告除原起訴所犯
    事實外，另亦有臺灣桃園地方法院檢察署檢察官移送併案審理部分之犯罪事實，
    有如上述，且綜合被告全部犯罪事實後，顯不宜對其諭知緩刑之宣告，亦如上述
    ，是原審所認被告之犯罪事實及諭知被告緩刑二年之判決，揆諸上述，容有違誤
    ，上訴人對原審判決提起上訴，為有理由，應依刑事訴訟法第四百五十五條之一
    第三項、第三百六十九條第一項前段之規定，撤銷原審判決，並改用通常程序審
    判之。爰審酌被告明知上開機車、自用小客車計五輛，均非其所有之物，竟為供
    一己代步之便，即先後五次竊取之，已嚴重損及被害人趙錦信、陳永錩、陳師平
    、黃進益、葉倩如、甲○○之權益，並破壞社會之財產安全及被告犯罪後之態度
    等一切情狀，量處如主文所示之刑，以資儆懲。至於扣案之上開鑰匙計十一支，
    均係被告所有供犯罪所用之物，業據被告供承在卷，應依刑法第三十八條第一項
    第二款之規定，均宣告沒收之。
據上論斷，應依刑事訴訟法第四百五十五條之一第三項、第三百六十九條第一項前段
、第四百五十二條、第二百二十九條第一項前段，刑法第五十六條、第三百二十條第
一項、第三十八條第一項第二款，罰金罰鍰提高標準條例第一條前段，判決如主文。
本案經檢察官呂理銘到庭執行職務。
中      華      民      國      八十九      年    十二    月    十五    日
                          臺灣桃園地方法院刑事第四庭
                              審判長  法  官  鄭  景  文
                                      法  官  孫  惠  琳
                                      法  官  林  晏  鵬
右正本證明與原本無異。
如不服本判決，應於判決送達後十日內向本院提出上訴狀( 應附繕本 )，上訴於
臺灣高等法院。
                                      書記官  張  雅  慧
中        華        民        國   八十九   年   十二   月    十八    日
附錄法條：刑法第三百二十條
刑法第三百二十條
意圖為自己或第三人不法之所有，而竊取他人之動產者，為竊盜罪，處五年以下有期
徒刑、拘役或五百元以下罰金。
意圖為自己或第三人不法利益，而竊佔他人之不動產者，依前項之規定處斷。
前二項之未遂犯罰之。


司法院資訊處製作；財團法人民間司法改革基金會備份。
